# A 公司与政府基金配套出资是否会被认定为一致行动人

提问人：xzgapple6458 时间：2021-04-27 20:33:06
背景资料：
政府设立产业基金，并设立“基金管理工作组（下称工作组，成员职能局人员组成）作为产业基金的决策机构；工作组下设办公室（简称：基金办，由职能局人员组成），负责产业基金的日常协调及监督。
政府出资在A公司名下成立专项公司–B公司，作为产业基金投资和运营的专项实施主体。B公司的名义股东是A公司，B公司法人与A公司法人为同一人。
B公司与A公司签订《委托管理协议》，委托A公司作为其基金管理公司，对产业基金进行日常运营和投资管理，并按产业基金实缴到子基金的资金额度，按1%/年的费率支付管理费。
A公司作为产业基金的出资机构（名义上的），接受基金办的委托，在授权范围内行使出资人职责，在代为行使出资人职责期间，对基金享有的所有权、收益权、处置权均归属于同级财政。
会计处理：因为A公司对上述投资不享有收益权、处置权，所以在会计处理上，A公司收到区财政的出资时增加”其他非流动负债“，对B公司实缴出资时增加“其他非流动资产”。
问题：目前A公司拟与政府配套等额出资，即政府通过产业基金投资于子基金或直投项目，A公司也以自有资金等额投资于子基金或直投项目，政府通过产业基金与A公司投资比例合计不超过30%，通常情况下，政府会要求在被投资方委派一名董事。
1.对于上述投资，A公司与B公司是否会被认定为“一致行动人”？
2.如果被被认定为“一致行动人”，在A公司层面，对于该笔投资应该怎样进行会计处理？

回答人：chenyiwei
由于B是A的子公司，因此A、B天然具有一致行动人关系。
A公司应考虑其对该项基金投资有无控制、共同控制或重大影响，据此确定其核算模式。

提问人：xzgapple6458 时间：2021-04-29 20:33:06
陈版，有两个情况我要解释一下： 1 、A只是B的名义股东，B真正的股东是区政府，A只是受政府委托管理，向政府收取基金管理费，A对B的投资是在“其他非流动资产”核算，不纳入合并范围； 2 、A公司单独对底层子基金或直投项目的投资比例是低于20%，不委派董事、监事，是纯财务投资。 3 、我的疑惑是，会计师会否根据A公司与B公司形式上的股东关系，而将A公司与B公司认定为一致行动人，从而将A公司与B公司的投资比例及在董事会权利合并起来考虑，从而认定A公司对底层子基金或直投项目能施加重大影响，而按权益法核算呢？

回答人：chenyiwei
虽然A只是B的名义股东，但也具体参与了B的管理，所以A自己出资与B共同投资时，对共同投资部分认定为具有重大影响的可能性较大。